【裁判字號】    97,訴,517
【裁判日期】    970526
【裁判案由】    毒品危害防制條例
【裁判全文】
臺灣基隆地方法院刑事判決               97年度訴字第517號
公  訴  人  臺灣基隆地方法院檢察署檢察官
被      告  甲○○
                    3樓
上列被告因毒品危害防制條例案件，經檢察官提起公訴（97年度
毒偵字第228號），被告於本院準備程序中就被訴事實為有罪之
陳述，本院合議庭裁定由受命法官獨任進行簡式審判程序審理，
判決如下：
    主  文
甲○○施用第一級毒品，累犯，處有期徒刑捌月。扣案第一級毒
品海洛因壹包（驗餘含袋重零點貳伍玖公克）沒收銷燬。
    事  實
一、甲○○前因施用毒品案件，經本院以92年度毒聲字第835 號
    裁定送觀察、勒戒後，因認無繼續施用毒品，由臺灣基隆地
    方法院檢察署於民國93年1月9日以92年度毒偵字第820 號為
    不起訴處分確定，並於93年1 月12日出勒戒所。又因竊盜案
    件，經本院以94年度易字第165號判處有期徒刑8月；另因持
    有第二級毒品及施用第一級毒品案件，經本院以94年度訴字
    第391 號判處有期徒刑3月、8月；又因動產擔保交易法案件
    ，經本院以94年度基簡字第508號判處有期徒刑5月確定，且
    上開4罪經本院於94年10月13日以94年度聲字第902號定其應
    執行刑為1年10月；又因故買贓物罪，經臺灣高等法院於95
    年8月22日以95年度上易字第668號判決處有期徒刑1年，並
    應於刑之執行前，令入勞動場所強制工作3 年確定，並經臺
    灣高等法院以96年度聲減字第774號裁定減刑為有期徒刑6月
    確定；又所犯動產擔保交易法第38條之罪於96年7 月11日業
    經刪除，依法應免除其刑之執行，上開竊盜罪、持有第二級
    毒品罪及施用第一級毒品罪，經本院於96年7 月26日以96年
    度聲減字第646號裁定減刑為有期徒刑4月、1月又15日、4月
    ，並與上開故買贓物罪定應執行有期徒刑1年3月又15日確定
    ，上開案件自94年7月7日入監執行，嗣於95年12月21日因執
    行保安處分入臺灣泰源技能訓練所執行，於96年7 月30日因
    贓物罪裁定減刑為有期徒刑6月而免予繼續執行出所，徒刑
    部分因中華民國九十六年罪犯減刑條例之施行而已執行完畢
    。
二、詎其仍無法戒除毒癮，於上開觀察勒戒執行完畢釋放後5年
    內，復基於施用第一級毒品海洛因之犯意，於97年1 月26日
    晚間11時40分許，在基隆市○○路其友人住處內，以將第一
    級毒品海洛因置入注射針筒內注射之方式，施用第一級毒品
    海洛因1次。嗣為警於97年1月26日晚間11時50分許，在基隆
    市○○路基隆火車站附近，形跡可疑，趨前盤查，而查獲其
    所有供其施用第一級毒品海洛因所用之第一級毒品海洛因1
    包（含袋重0.2610公克，淨重0.0610公克，取樣0.002公克
    ，餘重0.059 公克），且經警採集其尿液送驗結果，呈嗎啡
    陽性反應，而知上情。
三、案經基隆市警察局第一分局報請臺灣基隆地方法院檢察署檢
    察官偵查起訴。
    理  由
一、本件被告甲○○所犯為毒品危害防制條例第10條第1 項施用
    第一級毒品罪，非死刑、無期徒刑、最輕本刑為3 年以上有
    期徒刑之罪，或高等法院管轄第一審之案件，被告於本院準
    備程序中，就被訴事實為有罪之陳述，經告以簡式審判程序
    之旨，並聽取檢察官、被告之意見後，本院合議庭裁定由受
    命法官進行簡式審判程序，是本件之證據調查，依刑事訴訟
    法第27 3條之2規定，不受同法第159條第1項、第161條之2
    、第161條之3、第163條之1及第164條至第170條規定之限制
    ，合先敘明。
二、上揭施用第一級毒品之事實，業據被告於本院審理時坦承不
    諱，且被告於97年1月26日為警採取其親自排放之尿液送請臺
    灣尖端先進生技醫藥股份有限公司經以氣相層析質譜儀法確
    認檢驗結果，呈嗎啡陽性反應，此有該公司97年2月1日出具
    之「濫用藥物檢驗報告」，而以該公司所用之氣相層析質譜
    儀分析法之精確度而論，應可剔除「偽陽性反應」之可能（
    行政院國軍退除役官兵輔導委員會臺北榮民總醫院83年3 月
    1日北總內字第01855號、同年4月7日北總內字第030 59號函
    參照），該檢驗結果自可憑信。另扣案被告自承其所有疑似
    海洛因之白粉1包（含袋重0.2610公克，淨重0.0610公克，
    取樣0.002公克，餘重0.059公克），經送請交通部民用航空
    局航空醫務中心檢驗結果，確含第一級毒品海洛因成分，此
    有該局97年3月12日航藥鑑字第0971407號毒品鑑定書在卷可
    稽，堪認被告上開自白與事實相符，應係真實。
三、論罪科刑
(一)、按海洛因別係毒品危害防制條例第2條第2項第1款所定之第
    一級毒品；又犯毒品危害防制條例第10條施用毒品之罪者，
    檢察官應聲請法院裁定，令被告入勒戒處所觀察、勒戒，經
    觀察、勒戒後，無繼續施用毒品之傾向者，應即釋放，並由
    檢察官為不起訴處分，有繼續施用毒品之傾向者，則由檢察
    官先聲請法院裁定令入戒治處所施以強制戒治，俟強制戒治
    期滿，再行釋放，並由檢察官為不起訴處分；而依前開規定
    觀察勒戒或強制戒治執行完畢釋放後，5 年內再犯施用毒品
    之罪者，檢察官應依法追訴，同條例第20條第1項、第2項、
    第23條第2 項亦分別定有明文。經查，本件被告有事實欄所
    載曾因施用毒品案件，經觀察、勒戒執行完畢5 年內再施用
    第一級毒品海洛因，應依上揭規定追訴處罰。
(二)、核被告所為，係犯同條例第10條第1 項之施用第一級毒品罪
    。其因施用而持有第一級毒品之低度行為，均為施用之高度
    行為所吸收，不另論罪。末查，被告曾有事實欄所載犯罪之
    科刑及刑之執行完畢情形，有臺灣高等法院被告前案紀錄表
    在卷可稽，其受有期徒刑執行完畢後5 年內，再犯有期徒刑
    以上之本罪，為累犯，應依刑法第47條第1 項之規定，加重
    其刑。爰審酌被告前因施用毒品經觀察勒戒、判刑及刑之執
    行後，猶不知戒惕，復再施用第一級，無視於毒品對於自身
    健康之戕害及國家對於杜絕毒品犯罪之禁令，顯無戒斷之決
    心，然念及其前開犯罪係戕害自身，尚未害及他人，且犯罪
    後復坦承犯行，態度尚佳等一切情狀，量處如主文所示之刑
    ，以資儆懲。扣案之第一級毒品海洛因1包（驗餘含袋重0.2
    59公克），因包裝與其上極微量之毒品已合而為一，無從析
    離，應整體視為第一級毒品海洛因，併依毒品危害防制條例
    第18條第1 項前段之規定，宣告沒收銷燬之（上開海洛因於
    鑑定機關鑑定時，無論以何種方式刮取分離毒品秤重，其包
    裝袋均仍會有極微量海洛因殘留，業經法務部調查局於93年
    3月19日即以調科壹字第09300113060號函覆臺灣高雄地方法
    院），至另取樣化驗之海洛因（0.002 公克）業已驗畢用罄
    不復存在，自無從諭知沒收銷燬。
據上論斷，應依刑事訴訟法第273 條之1 第1 項、第299 第1 項
前段，毒品危害防制條例第10條第1項、第18條第1項前段，刑法
第11條、第47條第1項，判決如主文。
本案經檢察官乙○○到庭執行職務。
中    華    民    國    97    年    5     月    26    日
                  刑事第一庭  法  官  許心
以上正本證明與原本無異。
如不服本判決應於收受本判決後10日內向本院提出上訴書狀，其
未敘述上訴理由者，並得於提起上訴後10日內向本院補提理由書
狀（均須按他造當事人之人數附繕本）「切勿逕送上級法院」。
中    華    民    國    97    年    5     月    26    日
                              書記官  湯惠芳
附錄本判決論罪之法條：
毒品危害防制條例第10條
施用第一級毒品者，處6月以上5年以下有期徒刑。
施用第二級毒品者，處3年以下有期徒刑


司法院資訊處製作；財團法人民間司法改革基金會備份。
